臺灣臺北地方法院刑事判決
110年度訴字第824號
公  訴  人  臺灣臺北地方檢察署檢察官
被      告  張育強


            黃中邑


選任辯護人  謝易達律師
上列被告因傷害等案件，經檢察官聲請簡易判決處刑（110年度
偵字第13756號），經本院認不宜以簡易判決處刑（110年度簡字
第1883號），改依通常程序審理，判決如下：
    主  文
本件公訴不受理。
    理  由
一、公訴意旨略以：被告張育強、黃中邑素不相識，被告黃中邑
    基於公然侮辱之犯意，於民國109年11月19日下午1時10分許
    ，在臺北市○○區○○○路0段00巷00號人行道上，公然以「Fuck
     Yellow」辱罵被告張育強，足以貶損被告張育強之社會人
    格評價。旋於同日下午1時15分許，在臺北市中山區林森北
    路、南京東路交岔口，雙方因先前辱罵糾紛起爭執，被告張
    育強、黃中邑各基於傷害他人身體之犯意，互相拉扯，致被
    告張育強因而受有左手肘擦傷、右手肘鈍傷之傷害，被告黃
    中邑則受有頭部挫傷、臉部頸部擦挫傷、四肢多處擦挫傷之
    傷勢。因認被告張育強涉犯刑法第277條第1項傷害罪嫌；被
    告黃中邑涉犯同法第277條第1項傷害、同法第309條第1項公
    然侮辱等罪嫌。
二、按告訴乃論之罪，告訴人於第一審言詞辯論終結前，得撤回
    其告訴；其告訴經撤回者，法院應諭知不受理之判決；並得
    不經言詞辯論為之，刑事訴訟法第238 條第1 項、第303 條
    第3 款、第307 條分別定有明文。
三、經查，本件被告張育強被訴傷害、被告黃中邑被訴傷害、公
    然侮辱案件，經檢察官提起公訴，認被告張育強涉犯刑法第
    277 條第1 項傷害罪嫌；被告黃中邑涉犯同法第277條第1項
    傷害、同法第309條第1項公然侮辱等罪嫌，依同法第287 條
    、第314 條之規定，須告訴乃論。茲告訴人黃中邑於本院第
    一審辯論終結前，具狀撤回對被告張育強之告訴；告訴人張
    育強同於於本院第一審辯論終結前，具狀撤回對被告黃中邑
    之告訴，有其等簽名立具之刑事撤回告訴狀2紙附卷可稽，
    依首揭法律之規定，本件爰不經言詞辯論，逕行諭知不受理
    之判決。
四、據上論斷，依刑事訴訟法第303 條第3 款、第307 條，判決
    如主文。
中　　華　　民　　國　　111 　年　　1 　　月　　10　　日
　　　　　　　　　刑事第四庭    審判長法  官  陳柏宇
　　　　　　　　　
                                      法  官  許芳瑜
　　　　　　　　　　　　　　　　　　　
                                      法　官　曾名阜

上正本證明與原本無異。 
如不服本判決應於收受送達後20日內向本院提出上訴書狀，並應
敘述具體理由；其未敘述上訴理由者，應於上訴期間屆滿後20日
內向本院補提理由書（均須按他造當事人之人數附繕本）「切勿
逕送上級法院」。告訴人或被害人如對於本判決不服者，應具備
理由請求檢察官上訴，其上訴期間之計算係以檢察官收受判決正
本之日期為準。 因疫情而遲誤不變期間，得向法院聲請回復原
狀。
                                       書記官  李宜蓁
                                       
中　　華　　民　　國　　111 　年　　1 　　月　　10　　日